臺灣高等法院民事裁定
110年度非抗字第61號
再  抗告人    王元山

代  理  人    蕭仁杰律師                      
上列再抗告人因與相對人林肯間請求票款執行事件，對於中華民
國110年3月8日臺灣新北地方法院110年度抗字第15號所為裁定，
提起再抗告，本院裁定如下：
    主  文
再抗告駁回。
再抗告費用由再抗告人負擔。
    理  由
本件相對人以其執有再抗告人簽發如原裁定附表所示、均免除
  作成拒絕證書之本票8紙（下合稱系爭本票），經屆期提示未
  獲付款等情，聲請裁定就系爭本票票面金額及利息准予強制執
  行。經原法院以110年度司票字第92號裁定（下稱系爭本票裁
  定）准予強制執行，再抗告人對之聲明不服，提起抗告，經原
  法院以110年度抗字第15號裁定（下稱原裁定）駁回抗告，再
  抗告人不服，提起再抗告。再抗告意旨略以：伊係以隱名代理
  之方式代理廣承科技建材公司（下稱廣承公司）與相對人（即
  友華當鋪）借貸，伊並非借用人，與相對人間並無債權債務關
  係，相對人無權執系爭本票聲請法院裁定對伊強制執行。兩造
  消費借貸契約之簽訂有隱名代理之存在，所涉之法律見解具有
  原則上之重要性。爰依民事訴訟法第486條規定，提起再抗告
  ，請求廢棄原裁定，駁回相對人之聲請等語。
按除有非訟事件法第45條第1、2項之情形外，對於抗告法院之
  裁定再為抗告，僅得以其適用法規顯有錯誤為理由，同法第45
  條第3項定有明文。所謂適用法規顯有錯誤，係指原法院就其
  取捨證據所確定之事實適用法規顯有錯誤而言，不包括漏未斟
  酌證據及認定事實錯誤或不當之情形在內。次按本票執票人依
  票據法第123條規定，聲請法院裁定許可對發票人強制執行，
  係屬非訟事件，此項聲請之裁定，及抗告法院之裁定，僅依非
  訟事件程序，就本票形式上之要件是否具備予以審查為已足，
  並無確定實體上法律關係存否之效力，如發票人就票據債務之
  存否有爭執時，應由發票人提起確認之訴，以資解決（最高法
  院56年度台抗字第714號、57年度台抗字第76號裁定意旨參照
  ）。
經查，原裁定以相對人主張其執有系爭本票，免除作成拒絕證
  書，經提示未獲付款，聲請裁定准予強制執行，業據提出系爭
  本票正本為證，依系爭本票記載為形式上之審查，已具備本票
  有效之要件，且再抗告人所為實體爭執，應另行訴訟確認實體
  法律關係，相對人聲請強制執行應予准許為由，因而維持系爭
  本票裁定，駁回再抗告人之抗告，其適用法規並無錯誤。再抗
  告人執前詞指摘原裁定適用法規顯有錯誤，聲請廢棄，為無理
  由，應予駁回。
據上論結，本件再抗告為無理由，爰裁定如主文。 
中　　華　　民　　國　　110 　年　　7 　　月　　14  　日
                  民事第五庭  
                      審判長法  官  賴劍毅
                            法  官  洪純莉
                            法  官  陳君鳳
正本係照原本作成。
不得抗告。
中　　華　　民　　國　　110 　年　　7 　　月　　15　　日

   　　　　　　　　　　　　 書記官  郭姝妤